【裁判字號】    95,訴,2264
【裁判日期】    950413
【裁判案由】    清償借款
【裁判全文】
臺灣臺北地方法院民事判決              95年度訴字第2264號
    原      告    台灣中小企業銀行股份有限公司
    法定代理人    戊○○
    訴訟代理人    丁○○
    被      告    摩奇數碼股份有限公司
  兼法定代理人    乙○○
    及下列2 人
    訴訟代理人
    被      告    甲○○
                  丙○○
上列當事人間清償借款事件，本院於中華民國95年4月11日言詞
辯論終結，判決如下：
    主  文
被告應連帶給付原告新台幣伍佰壹拾捌萬玖仟伍佰貳拾壹元，及
如附表所示之利息、違約金。
訴訟費用由被告連帶負擔。
本判決於原告以新台幣壹佰柒拾貳萬元為被告預供擔保後，得假
執行。
    事實及理由
一、本件依兩造簽訂之授信約定書第12條約定，雙方合意以臺灣
    臺北地方法院為第一審管轄法院，故本院自有管轄權。
二、原告起訴主張：被告摩奇數碼股份有限公司（下稱摩奇公司
    ）邀同被告乙○○、丙○○、甲○○為連帶保證人，於民國
    93 年6月4日向原告簽訂週轉金貸款契約，額度為新台幣200
    萬元，於該額度內分別借款2筆，按年息5.4% 計算利息，本
    金到期一次清償，利息按月計付，逾期清償時，逾期6 個月
    以內者，按上開利率10%，逾期超過6個月以上者，按上開利
    率20% 加計違約金，尚欠本金1,071,000元及472,500元及利
    息、違約金未清償。又被告摩奇公司於93年6月4日，邀同被
    告乙○○、丙○○、甲○○為為連帶保證人向原告簽訂進口
    物資融資契約，約定融資額度美金20萬元，額度動用期間，
    逕由借款人出具開發信用狀申請書等文件申請循環動用，並
    約定每筆遠期信用狀項下融資款項之期限，自國外代理銀行
    付款日起最長不得超過180 天，並願於每筆遠期信用狀項下
    款項到期時立即清償本息及有關費用。其各筆融資之外幣款
    項利息，均按還款當日原告牌告外幣貸款利率計算。前項各
    筆融資到期或視為全部到期，借款人未能立即償還本息時，
    願按還款當日牌告外幣貸款利率計付遲延利息，並按融資金
    額自應償還日起，逾期6個月以內部分，按上開利率10%，逾
    期超過6個月部份，按上開利率20%計付違約金。被告摩奇公
    司陸續出具開發信用狀申請書，聲請開發信用狀日幣10,200
    ,000 元及美金96,000元，並於94年7月26日簽訂契據條款變
    更契約將上開外幣墊款日幣10,200,000元部分改貸為新台幣
    2,093,592元，到期日展延至98 年6月5日，按月繳息，每月
    攤還本金57,632元，利率按年息5.48% 計息，迄今尚欠本金
    1,827,117及如附表編號3所示之利息及違約金未清償；外幣
    墊款美金96,000元部分改貸新台幣2,048,554 元，到期日展
    延至98 年6月20日，按月繳息，每月攤還本金53,295元，利
    率按年息5.48%計息，迄今尚欠本金1,818,904及如附表編號
    4 所示之利息及違約金未清償。詎被告摩奇公司未按期繳納
    本息，依約喪失期限利益，其借款視為全部到期，尚欠新台
    幣5,189,521 元、利息及違約金未清償，屢向被告催討，未
    獲置理，爰依消費借貸及連帶保證法律關係提起本件訴訟。
    並聲明：(一)如主文第1 項所示。(二)願供擔保請准宣告假執行
    。
三、被告則以：伊對原告主張事實及提出資料雖均不爭執，但摩
    奇公司係受人倒帳牽累，而未能如期還款，希望能與原告進
    行債務協商等語，資為抗辯。並聲明：原告之訴及假執行之
    聲請均駁回。
四、查本件原告主張之事實，業據其提出週轉金貸款契約、借據
    、進口物資融資契約、開發信用狀申請書、契據條款變更契
    約、授信約定書等影本為證，又被告對於原告主張之事實，
    於言詞辯論時不爭執，民事訴訟法第280條第1項規定，視同
    自認，堪信為真實。從而，原告依消費借貸及連帶保證之法
    律關係請求被告連帶給付如附表所示之本金、利息及違約金
    ，為有理由，應予准許。又原告陳明願供擔保，聲請宣告假
    執行，核無不合，爰酌定相當擔保金額准許之。
四、訴訟費用負擔之依據：民事訴訟法第85條第2項。
中    華    民    國    95    年    4     月    13    日
                        民事第一庭法官  傅中樂
以上正本係照原本作成。
如對本判決上訴，須於判決送達後20日內向本院提出上訴狀。
中    華    民    國    95    年    4     月    13    日
                                書記官  葉志昭


司法院資訊處製作；財團法人民間司法改革基金會備份。
